【裁判字號】    94,上易,794
【裁判日期】    950105
【裁判案由】    違反毒品危害防制條例
【裁判全文】
臺灣高等法院高雄分院刑事判決         94年度上易字第794號
上  訴  人
即  被  告  甲○○
                    弄1號
上列上訴人因違反毒品危害防制條例案件，不服臺灣高雄地方法
院94年度易字第1573號中華民國94年10月17日第一審判決（起訴
案號：臺灣高雄地方法院檢察署94年度毒偵字第2787號，移送原
審併辦案號93年度毒偵字第6582號、94年度毒偵字第792 號、第
1672號），提起上訴，本院判決如下：
     主  文
上訴駁回。
     事  實
一、甲○○前於民國92年間，因施用毒品案件，經臺灣高雄地方
    法院以92年度毒聲字第2275號裁定送觀察、勒戒後，因認無
    繼續施用毒品之傾向，於92年9 月4 日執行完畢，並經臺灣
    高雄地方法院檢察署檢察官於92年9 月5 日以92年毒偵字第
    794 號為不起訴處分確定。詎仍不知戒絕毒癮，明知甲基安
    非他命（起訴書誤載為安非他命）係毒品危害防制條例第2
    條第2項 第2 款所明定之第二級毒品，不得持有及施用，仍
    於前述觀察、勒戒執行完畢釋放後5 年內，基於施用第二級
    毒品甲基安非他命之概括犯意，自93年10月30日晚上某時許
    起至94年2 月21日10時許止，以每隔2 至3 日施用1 次之頻
    率，連續在高雄市左營區、彰化縣北斗鎮、高雄縣仁武鄉等
    處之自小客車內，以將甲基安非他命置於玻璃球內燒烤吸取
    煙霧之方式，施用第二級毒品甲基安非他命多次。嗣(1)於93
    年10月31日1 時許，因違規停車，為警在高雄市○○區○○
    路與文萊路口查獲，並扣得甲○○所有之甲基安非他命1 包
    （驗前毛重1.7 公克、驗後毛重1.6 公克）、殘留第二級毒
    品甲基安非他命之殘渣袋2 個、預備供施用毒品所用之吸管
    4 支等物；(2)於93年11月2 日2 時20分許，為警在屏東分局
    刑事組查獲；(3)於94年1 月31日5 時10分許，因形跡可疑，
    為警在彰化縣北斗鎮○○路與四維路口查獲；(4)於94年2 月
    21日20時25分許，因駕駛無牌照自小客車，為警在高雄縣仁
    武鄉文武村文化巷4 號前查獲，並扣得甲○○所有之甲基安
    非他命1 包（驗前毛重0.7 公克、驗後毛重0.6 公克）、殘
    留第二級毒品甲基安非他命之吸食器1 個、吸管1 支及殘渣
    袋1 個等物；且均分別經甲○○同意採尿送驗後呈甲基安非
    他命陽性反應，始知上情。
二、案經高雄市政府警察局移送、高雄縣政府警察局仁武分局及
    屏東縣警察局屏東分局報請、彰化縣警察局北斗分局報請臺
    灣彰化地方法院檢察署呈請臺灣高等法院檢察署令轉臺灣高
    雄地方法院檢察署檢察官偵查後聲請簡易判決處刑及移送併
    案審理，台灣高雄地方法法院認不宜以簡易判決處刑，改依
    通常程序審理。
    理  由
一、證據能力方面：
    按被告之自白，非出於強暴、脅迫、利誘、詐欺、疲勞訊問
    、違法羈押或其他不正之方法，且與事實相符者，得為證據
    。刑事訴訟法第156 條第1 項定有明文。查上揭事實，已經
    上訴人即被告甲○○於原審審理中坦承不諱，且核與事實相
    符，詳如下述，依上開規定，自得為證據。
二、上揭事實，已經被告甲○○於原審審理中對於上揭時、地，
    連續以上述方式施用第二級毒品甲基安非他命多次之事實坦
    承不諱，且查：
  (一)被告為警查獲後，於93年10月31日4 時許、93年11月1 日22
    時許、94年1 月31日6 時35分許、94年2 月21日23時30分許
    所採集之尿液，經送驗結果，確呈甲基安非他命陽性反應，
    此有高雄市立凱旋醫院93年11月12日轉碼編號00000000號濫
    用藥物尿液檢驗報告、屏東縣衛生局93年11月11日屏縣衛檢
    六字第930449號煙毒及麻醉藥品類委託檢驗結果通知書、彰
    化縣衛生局94年2 月5 日煙檢字第940494號煙毒尿液檢驗成
    績書、臺灣檢驗科技股份有限公司94年3 月28日報告編號KＺ
    000000000000號濫用藥物尿液檢驗報告各1 份、尿液採證代
    碼對照表4 張附卷可稽。扣案之疑似甲基安非他命晶體2 包
    ，經分別送請高雄醫學大學附設中和紀念醫院檢驗結果，認
    確含第二級毒品甲基安非他命成分，其中1 包驗前毛重1.7
    公克、驗後毛重1.6 公克，另1 包驗前毛重0.7 公克、驗後
    毛重0.6 公克，此有上開醫院94年9 月27日編號0000-000號
    、94年9 月6 日編號0000-000號檢驗報告2 紙存卷可參。扣
    案之殘渣袋3 個、吸管1 支及吸食器1 個，經送請上開醫院
    檢驗結果，均呈甲基安非他命陽性反應，此有上開醫院94年
    9 月27日報告編號0000-000號、94年9 月6 日報告編號0000
    -000號、0000-000號、0000-000號檢驗報告4 份存卷可查，
    並有預備供施用毒品所用之吸管4 支扣案可證。此外，復有
    搜索扣押筆錄、扣押物品目錄表各2 份、照片7 張附卷足佐
    。被告前揭自白與事實相符，應堪採為被告有罪之證據，被
    告連續施用第二級毒品甲基安非他命多次之犯行，堪以認定
    。
  (二)被告前於92年間，因施用毒品案件，經原審法院以92年度毒
    聲字第2275號裁定送觀察、勒戒後，因認無繼續施用毒品之
    傾向，於92年9 月4 日執行完畢出所，經臺灣高雄地方法院
    檢察署檢察官於92年9 月5 日以92年毒偵字794 號為不起訴
    處分確定，此有臺灣高等法院被告前案紀錄表、臺灣高雄地
    方法院被告院內索引卡紀錄表各1 紙在卷足參，其於前案觀
    察、勒戒執行完畢後，5 年內再犯本件施用毒品罪之事實，
    事證明確，應予依法論科。
三、查甲基安非他命係毒品危害防制條例第2 條第2 項第2 款所
    稱之第二級毒品，不得非法持有、施用。核被告甲○○所為
    ，係犯毒品危害防制條例第10條第2 項之施用第二級毒品罪
    。其施用第二級毒品前後，持有甲基安非他命之低度行為，
    應為施用之高度行為所吸收，不另論罪。被告先後多次施用
    第二級毒品之犯行，時間緊接，犯罪構成要件亦相同，顯係
    基於概括犯意反覆為之，為連續犯，應依刑法第56條之規定
    論以一罪，並加重其刑。檢察官於聲請簡易判決處刑事實雖
    僅記載被告於94年1 月間某日起至同年2 月21日23時30分回
    溯96小時內某時止，連續施用第二級毒品甲基安非他命多次
    之犯行，然檢察官就犯罪事實一部起訴者，其效力及於全部
    ，被告其餘數次施用甲基安非他命之犯行，與前揭業經起訴
    有罪部分，時間緊接且犯罪構成要件相同，顯係基於概括犯
    意而為之，有連續犯裁判上一罪關係，並經檢察官移請併案
    審理，本院自得併予審理。
四、原審因依毒品危害防制條例第10條第2 項、第18條第1 項前
    段，刑法第11條、第56條、第38條第1 項第2 款之規定，並
    審酌被告經觀察、勒戒後，仍未能戒絕其毒癮，再犯本件施
    用毒品犯行，足見其戒絕毒癮之意志不堅，惟念其於犯罪後
    坦承犯行及所犯為自戕行為等一切情狀，量處有期徒刑8 月
    。扣案之甲基安非他命2 包（其中1 包驗前毛重1.7 公克、
    驗後毛重1.6 公克，另1 包驗前毛重0.7 公克、驗後毛重0.
    6 公克），係屬第二級毒品；扣案殘留第二級毒品甲基安非
    他命之殘渣袋3 個、吸管1 支及吸食器1 個，分別因難與其
    上殘留之第二級毒品甲基安非他命析離，亦屬查獲之第二級
    毒品，均應依毒品危害防制條例第18條第1 項前段規定宣告
    沒收銷燬。另扣案之吸管4 支，為被告所有且為預備供施用
    毒品所用，業據被告供明在卷，依刑法第38條第1 項第2 款
    規定沒收。認事用法，核無不合，量刑亦屬妥適，被告上訴
    意旨，未具理由，指摘原判決不當，為無理由，應予駁回。
五、被告經合法傳喚，無正當之理由不到庭，爰不待其陳述，逕
    行判決。
據上論結，應依刑事訴訟法第368條、第371條，判決如主文。
本案經檢察官張金塗到庭執行職務。
中    華    民    國    95    年    1    月     5     日
            刑事第五庭  審判長法  官  曾永宗
                              法  官  陳明富
                              法  官  任森銓
以上正本證明與原本無異。
不得上訴。
中    華    民    國    95    年    1     月    6     日
                              書記官  蘇恒仁
附錄本判決論罪科刑法條：
毒品危害防制條例第10條
施用第一級毒品者，處6月以上5年以下有期徒刑。
施用第二級毒品者，處3年以下有期徒刑。


司法院資訊處製作；財團法人民間司法改革基金會備份。
